臺灣桃園地方法院民事簡易判決
110年度壢簡字第1776號
原      告  楊世光  

            楊紫晴（原名：楊如玉）

共      同
訴訟代理人  柏有為律師
            施旻孝律師
被      告  周碩招  

送達代收人  余瑞金  
上列當事人間請求損害賠償事件，原告就本院110年度簡字第123
號刑事案件提起附帶民事訴訟（110年度簡附民字第5號），業經
本院刑事庭裁定移送前來，本院於民國111年9月14日言詞辯論終
結，判決如下：
    主    文
被告應給付原告新臺幣30萬4344元，及自民國110年10月5日起至
清償日止，按年息百分之5計算之利息。
訴訟費用新臺幣1220元由被告負擔。
本判決得假執行。但被告如以新臺幣30萬4344元為原告預供擔保
後，得免為假執行。
   事實及理由
壹、程序方面：
　　按簡易訴訟之訴狀送達後，原告不得將原訴變更或追加他訴
    ，但擴張或減縮應受判決事項之聲明者，不在此限，民事訴
    訟法第436條第2項適用第255條第1項但書第3款定有明文。
    查原告楊世光、楊紫晴起訴請求訴之聲明原為：「㈠被告應
    給付原告新臺幣（下同）19萬3600元，並自起訴狀繕本送達
    之翌日起至清償日止，按年息百分之5計算之利息。㈡前項判
    決，請准供擔保宣告假執行」（見本院附民字卷第6頁），
    嗣於111年4月26日具狀變更訴之前開訴之聲明㈠請求金額為3
    0萬4344元，其餘不變（見本院壢簡字卷第29頁反面），核
    為擴張應受判決事項之聲明，應予准許。
貳、實體方面：
一、原告主張：被告周碩招與原告為鄰居，原告本在進行室內裝
    潢工程，被告竟於民國109年11月19日下午5時35分許，在桃
    園市○○區○○街0號旁巷子內，徒手拉扯原告所有設置於桃園
    市○○區○○段000○號建物（門牌號碼：桃園市○○區○○街0號，
    下稱系爭建物）外之水管、瓦斯管，導致水管、瓦斯管線裂
    開。原告於被告毀損屋外管線後，先後委請3＋Design即良僑
    室內設計（下稱良僑室內設計）、昊昕空間設計有限公司（
    下稱昊昕公司）維修，相關維修費用合計30萬4344元。爰依
    民法第184條第1項前段之規定，提起本件訴訟。並聲明：㈠
    被告應給付原告新臺幣30萬4344元，並自起訴狀繕本送達之
    翌日起至清償日止，按年息百分之5計算之利息。㈡前項判決
    ，請准供擔保宣告假執行。
二、被告則以：原告所提出提出之良僑室內設計結案對帳單，業
    主姓名為訴外人楊宗緯，且施工結案日為110年4月19日，與
    前揭被告收受存證信函之日期時隔逾半年，則原告是否實際
    為支出裝修費用之人而受有損害，實有疑問；又若原告為支
    付費用之人，據良僑室內設計之結案日期比對對帳單明細及
    昊昕公司工程單據明細，其中多是原告原本進行室內裝修或
    內部設施更改之費用，與被告毀損系爭建物之水管、瓦斯管
    之行為並無關等語，資為抗辯。並聲明：㈠駁回原告之訴及
    假執行之聲請。㈡如受不利之判決，願供擔保請准宣告假執
    行。
三、本院得心證之理由：
　㈠按因故意或過失，不法侵害他人之權利者，負損害賠償責任
    ，民法第184條第1項前段定有明文。查原告主張被告於109
    年11月19日下午5時35分許，在桃園市○○區○○街0號旁巷子內
    ，徒手拉扯原告設置於系爭建物外之水管、瓦斯管線，被告
    嗣經本院以110年度簡字第123號刑事簡易判決論處毀損他人
    物品罪，處拘役參拾日，如易科罰金以新臺幣壹仟元折算壹
    日等情，為兩造所不爭執，且有上開刑事判決附卷可參（見
    本院壢簡字卷第4頁至第6頁），並經本院以職權調閱上開刑
    事案件卷宗依卷內事證認定無誤，堪信為真實。被告既於上
    開時地毀損系爭建物之水管、瓦斯管線，自構成侵權行為，
    而應損害賠償責任。
　㈡本件原告主張因被告毀損系爭建物外部水管、瓦斯管線之行
    為，雇請良僑室內設計、昊昕公司施作裝修，依序分別支出
    20萬9088元之裝修直接、間接費用，及95256元之改管費用
    ，業據提出建物登記第一類謄本、良僑室內設計住宅裝潢工
    程案結案對帳單、昊昕公司工程單據及現場彩色照片附卷可
    憑（見本院附民字卷第13頁至第26頁、本院壢簡字卷第32頁
    、第35頁至第36頁反面、第39頁至第44頁、第61頁）。本院
    查閱前開結案對帳單及工程單據所列之裝修項目，內容均為
    改配管、拉新線及牆面打鑿埋管工資、管線用料材料費及原
    配管線清除等項目，顯與被告上開毀損行為所導致損害具有
    因果關係，性質上屬必要之維修支出。是原告依民法第184
    條第1項前段之規定，請求被告給付遭其毀損部分管線之維
    修費用30萬4344元【計算式：193600元＋（193600×8％）＋952
    56＝304344】，為有理由，應予准許。
　㈢至被告雖以前詞抗辯，然經本院當庭與原告確認業時，原告
    表示，業主楊宗緯係其等為兄弟姊妹關係，是原告二人委託
    楊宗緯出面簽署契約，且經核本件之建物謄本，原告確實為
    系爭建物所有權人等語（見本院壢簡字卷第60頁正反面），
    而綜觀卷內相關單據、對話紀錄等資料，應可佐證原告二人
    確為本件裝修之實際業主，而被告此處所辯，僅有片面空言
    ，亦無法提出證據佐實其說，實無可採。又經比對前開單據
    及終止協議書等文件可知，原告於被告行為前即109年10月2
    6日便已簽約委任良僑室內設計施作系爭建物內外所有裝潢
    ，係因故後續於110年5月7日提前終止協議，而110年3月5日
    完成驗收者，實為終止協議前已完成項目，而隨後原告才又
    委請昊昕公司進行改管，時間順序上合乎邏輯並無矛盾，且
    比對卷內對帳單與工程單據可知，原告僅針對其裝修工程與
    被告毀損行為具有因果關係之項目提出請求，是被告此部分
    抗辯，亦非可採。
　㈣按給付無確定期限者，債務人於債權人得請求給付時，經其
    催告而未為給付，自受催告時起，負遲延責任。其經債權人
    起訴而送達訴狀與催告有同一之效力。又遲延之債務，以支
    付金錢為標的者，債權人得請求依法定利率計算之遲延利息
    。但約定利率較高者，仍從其約定利率，而應付利息之債務
    ，其利率未經約定，亦無法律可據者，週年利率為百分之5
    ，民法第229條第2項、第233條第1項、第203條分別定有明
    文。經查，本件原告對被告之損害賠償債權，係以支付金錢
    為標的，無確定期限，又未約定利息，則被告應自受催告時
    起，負遲延責任。是原告就上述得請求之金額，併請求自起
    訴狀繕本送達被告之翌日即110年10月5日起（見本院壢簡字
    卷第15頁）至清償日止，按年息百分之5計算之利息，洵屬
    有據。
四、從而，原告依民法第184條第1項前段之規定，請求被告給付
    如主文第1項所示及自民國110年10月5日起至清償日止，按
    年息百分之5計算之利息，為有理由，應予准許。
五、本件原告勝訴部分，係就民事訴訟法第427條適用簡易訴訟
    程序所為被告敗訴之判決，依同法第389條第1項第3款之規
    定，應依職權宣告假執行，並依同法第436條第2項適用第39
    2條第2項規定，依聲請宣告被告供擔保免為假執行之金額。
    至原告雖聲明願供擔保請准宣告假執行，惟本院既已職權宣
    告假執行，原告此部分聲請，核僅為促請本院職權發動，自
    無庸另為准駁之諭知。
六、訴訟費用負擔之依據：民事訴訟法第78條。又刑事法院依刑
    事訴訟法第504條第1項以裁定將附帶民事訴訟移送同院民事
    庭，依同條第2項規定，固應免納裁判費。然所應免納裁判
    費之範圍，以移送前之附帶民事訴訟為限，一經移送同院民
    事庭，即應適用民事訴訟法之規定。如原告於附帶民事訴訟
    移送民事庭後，為訴之變更、追加或擴張應受判決事項之聲
    明，超過移送前請求之範圍者，就超過移送前所請求之範圍
    部分，仍有繳納裁判費之義務（最高法院76年台上字第781
    號判例意旨參照）。查本件損害賠償事件係原告提起刑事附
    帶民事訴訟，並由刑事庭裁定移送前來，而原告原請求被告
    共應給付19萬3600元，本依法免徵裁判費，惟其於本件訴訟
    中另追加請求被告應再為給付11萬0744元則自應就擴張請求
    之金額繳納裁判費，本院依職權確定訴訟費用額為第一審裁
    判費1220元。
中　　華　　民　　國　　111 　年　　10　　月　　 4　　日
                  中壢簡易庭  法  官  林莆晉
以上為正本係照原本作成。
如不服本判決，應於送達後20日內，向本院提出上訴狀並表明上
訴理由，如於本判決宣示後送達前提起上訴者，應於判決送達後
20日內補提上訴理由書（須附繕本）。
如委任律師提起上訴者，應一併繳納上訴審裁判費。
中　　華　　民　　國　　111 　年　　10　　月　　 4　　日
　　　　　　　　　　　　　　　書記官  陳香菱